Minutes et répertoires du notaire Claude CHODRON, janvier 1814 - décembre 1823 (étude XV)
Archives nationales
- Minutes de Claude CHODRON, janvier 1814 - décembre 1823; MC/ET/XV/1609 - MC/ET/XV/1700
  - Minutes. 1823, juin, juin 1823; MC/ET/XV/1694
    - Inventaire après décès de Pierre Arfeuil (ou Erfeuil) décédé sans héritier, nourrisseur des bestiaux demeurant rue des Fourneaux, n° 15, 10 juin 1823; MC/ET/XV/1694
      inventaire après décès; Fourneaux (rue des); Arfeuil, Pierre; Erfeuil, Pierre; ouvrier agricole
    - 1823, 16 juin: Louis-Edmond-Jacques Dudouit voiturier demeurant rue de Bercy, n°55, vend une portion du terrain rue de Bercy, à Jean Tollard, marchand grainetier demeurant place des Trois Maries, n° 4, 16 juin 1823 - 17 juin 1823; MC/ET/XV/1694
      plan du terrain
      acte de vente; Bercy (rue de); Trois-Maries (place des); Dudouit, Louis Edmond Jacques; Tollard, Jean; transporteur de marchandises; commerçant
    - Inventaire après décès de Amboise Fitz-Patrick Irlandais décédé sans héritier, demeurant rue Saint-Jacques, n°2, 17 juin 1823; MC/ET/XV/1694
      inventaire après décès; Saint-Jacques (rue); Fitz-Patrick, Amboise
    - Inventaire après décès de Jacob Gottliebb-Dettu cordonnier décédé sans héritier, demeurant rue du Four, n° 49, 19 juin 1823; MC/ET/XV/1694
      inventaire après décès; Four (rue du); Gottliebb-Dettu, Jacob; cordonnier
    - Inventaire après décès de Pierre-André-Séraphin Dubuisson et d'Amable-Félicie Louttier ou Laultier, tous deux portiers rue Saint-Florentin, n° 15, décédés sans héritier., 23 juin 1823; MC/ET/XV/1694
      inventaire après décès; Saint-Florentin (rue); Dubuisson, Pierre-André-Séraphin; Louttier, Amable-Félicie; Laultier, Amable-Félicie; concierge
    - Inventaire après décès de Henriette-Rose-Joséphine Motte décédée sans héritier, veuve de François-Xavier-Joseph Delamotte demeurant rue Duphot, n° 8, 23 juin 1823; MC/ET/XV/1694
      inventaire après décès; Duphot (rue); Motte, Henriette Rose Joséphine; Delamotte, François Xavier Joseph
    - Inventaire après décès de Anne-Henriette-Marie Deshaulles décédée sans héritier, veuve Dubilland de Sadouville demeurant grande rue de Chaillot, n° 47, 26 juin 1823; MC/ET/XV/1694
      inventaire après décès; Chaillot (rue de); Deshaulles, Anne Henriette Marie; Dubilland de Sadouville, M.
    - Inventaire après décès de Jeanne-Catherine Gautier femme de René-Louis Holstein à la Villette., 30 juin 1823; MC/ET/XV/1694
      inventaire après décès; La Villette (ancienne commune); Gautier, Jeanne Catherine; Holstein, René-Louis
  - Minutes. 1823, juillet, juillet 1823; MC/ET/XV/1695
    - Inventaire à la requête du domaine après décès de Etienne Laisné, artiste décédé sans héritier demeurant rue de Grammont, n°5, 3 juillet 1823; MC/ET/XV/1695
      inventaire après décès; Gramont (rue de); Laisné, Etienne; artiste
    - Inventaire après décès de Charlotte Lydie Poithevin décédée sans héritier, veuve d'Etienne Laisné, demeurant rue Neuve Saint-Augustin, n°7, 4 juillet 1823; MC/ET/XV/1695
      inventaire après décès; Saint-Augustin (rue); Poithevin, Charlotte Lydie; Laisné, Etienne
    - Inventaire après décès de Florentin Clauwetz ou Cluwez, ancien ecclésiastique décédé sans héritier demeurant rue des Carmes, n°6, 5 juillet 1823; MC/ET/XV/1695
      inventaire après décès; Carmes (rue des); Clauwetz, Florentin; Cluwez, Florentin; ecclésiastique
    - 1823, 7 juillet. François-Maurice Honoré, propriétaire, demeurant boulevard Poissonnière, vend à Michel-Victor Fouger, fabricant des bronzes demeurant rue des Quatre Fils, n° 11, une petite maison rue Neuve Saint-Gilles., 7 juillet 1823; MC/ET/XV/1695
      fragment d'un plan
      acte de vente; Poissonnière (boulevard); Quatre-Fils (rue des); Saint-Gilles (rue); Honoré, François Maurice; Fouger, Michel Victor; forgeron
    - Inventaire après décès de Marie-Jeanne Sauvot et Jean-François Biord marchand de poterie de faïence, demeurant rue des Deux Portes Saint-Sauveur, n°2 à la requête de Marie-Anne Biord, 19 juillet 1823; MC/ET/XV/1695
      inventaire après décès; Deux-Portes-Saint-Sauveur (rue des); Sauvot, Marie Jeanne; Biord, Jean François; Biord, Marie Anne; commerçant
    - Inventaire après décès de Marie-Madeleine Jacqueline Gabillot, institutrice veuve Claude-Joseph Megret décédée sans héritier à Passy, 24 juillet 1823; MC/ET/XV/1695
      inventaire après décès; Passy (ancienne commune); Gabillot, Marie-Madeleine Jacqueline; Megret, Claude Joseph; enseignant
    - Inventaire après décès de Lucie Turner veuve Filleul de La Boissière décédée sans héritier à Passy, 24 juillet 1823; MC/ET/XV/1695
      inventaire après décès; Passy (ancienne commune); Turner, Lucie; Filleul de La Boissière, M.
  - Minutes. 1823, août, août 1823; MC/ET/XV/1696
    - Inventaire après décès de Elizabeth Dumont, femme de confiance, décédée sans héritier veuve de Jean-Baptiste Lenormand demeurant rue Neuve-Saint-Roch, n°33, 2 août 1823; MC/ET/XV/1696
      inventaire après décès; Saint-Roch (petite rue); Dumont, Elisabeth; Lenormand, Jean-Baptiste
    - Inventaire après décès de Joseph Charvet sous chef de la division des comptes obligataires à l'administration centrale de la liquidation des domaines, décédé sans héritier demeurant rue Neuve Saint-Roch., 2 août 1823; MC/ET/XV/1696
      inventaire après décès; Neuve-Saint-Roch (rue); Charvet, Joseph
    - Inventaire après décès de Marie Niquet brocanteuse décédée sans héritier demeurant rue des Écrivains n°18, 5 août 1823; MC/ET/XV/1696
      inventaire après décès; Ecrivains (rue des); Niquet, Marie
    - Inventaire après décès de Jean-Luc Allenet ouvrier orfèvre décédé sans héritier demeurant rue des Écrivains, n°4, 5 août 1823; MC/ET/XV/1696
      inventaire après décès; Ecrivains (rue des); Allenet, Jean-Luc; orfèvre
    - 1823, 6 et 9 août. Partage entre Emmerich-Joseph-Wolfgang-Heribert duc de Dalberg, Pair de France, Etienne-Jean-François-Charles, marquis Daligre [Étienne-Jean-François, marquis d'Aligre], Pair de France et Hilaire Rouille, marquis de Boisy [Aligre, Etienne Jean François Charles] tous trois demeurant à Paris rue d'Anjou Saint-Honoré, terrain rue d'Astorg., 6 août 1823 - 9 août 1823; MC/ET/XV/1696
      1823, 9 aôut plan
      partage; Anjou-Saint-Honoré (rue d'); Astorg (rue d'); Dalberg, Emmerich Joseph (1773-1833); Aligre, Etienne Jean François Charles (1770-1847, marquis d'); Rouillé du Coudray, Hilaire Etienne Octave (1798-1866, marquis de Boissy)
    - Inventaire après décès de Charles-Marie Versain cultivateur décédé sans héritier demeurant rue Saint-Jean de Beauvais, n° 11, 7 août 1823; MC/ET/XV/1696
      inventaire après décès; Jean-de-Beauvais (rue); Versain, Charles-Marie; agriculteur
    - Inventaire après décès de Victoire Cosme domestique décédée sans héritier demeurant rue de la Montagne Sainte-Geneviève, n°51, 7 août 1823; MC/ET/XV/1696
      inventaire après décès; Montagne-Sainte-Geneviève (rue de la); Cosme, Victoire; employé de maison
    - Inventaire après décès de Pierre Bazercle employé décédé sans héritier demeurant rue Saint-Jacques, n°21, 7 août 1823; MC/ET/XV/1696
      inventaire après décès; Saint-Jacques (rue); Bazercle, Pierre
    - Inventaire après décès de Belcomte, faiseur des bâtiments, décédé sans héritier demeurant rue Meslay, n°55, 8 août 1823; MC/ET/XV/1696
      inventaire après décès; Meslay (rue); Belcomte, M.; chef d'entreprise
    - Inventaire après décès de Marie-Véronique Pellerin veuve Malideux décédée sans héritier veuve demeurant rue Seine Saint Germain (rue de), n° 25, 9 août 1823; MC/ET/XV/1696
      inventaire après décès; Seine (rue de); Pellerin, Marie-Véronique; Malideux, M.
    - Inventaire après décès de Pierre-Ignace Leprince, rentier décédé sans héritier demeurant à Boulogne près Paris Grand rue, 9 août 1823; MC/ET/XV/1696
      inventaire après décès; Boulogne-Billancourt (Hauts-de-Seine); Leprince, Pierre Ignace
    - Inventaire après décès de Marguerite Mangin veuve Mangin ouvrière blanchisseuse, décédée sans héritier, demeurant à Neuilly près Paris., 12 août 1823; MC/ET/XV/1696
      inventaire après décès; Neuilly-sur-Seine (Hauts-de-Seine); Mangin, Marguerite; Mangin, M.; teinturier blanchisseur
    - Inventaire après décès de Marguerite-Louise Viel veuve de Jean-Baptiste Debray, blanchisseuse, décédée sans héritier, demeurant rue Traversière Saint-Victor, n°44., 13 août 1823; MC/ET/XV/1696
      inventaire après décès; Viel, Marguerite Louise; Debray, Jean-Baptiste; teinturier blanchisseur
    - Inventaire après décès de Cécile Pillot veuve de Jean-Claude Hayotte, décédée sans héritier, demeurant rue du Fouarre, n° 19, 13 août 1823; MC/ET/XV/1696
      inventaire après décès; Fouarre (rue du); Pillot, Cécile; Hayotte, Jean Claude
    - Inventaire après décès de Jean-Baptiste Pourquesse horloger décédé sans héritier, demeurant rue Mouffetard (rue), n° 125, 23 août 1823; MC/ET/XV/1696
      inventaire après décès; Mouffetard (rue); Pourquesse, Jean-Baptiste; horloger
    - Inventaire après décès de Pierre-Alexis-Nicolas Tripier de Neuville employé aux aides décédé sans héritier, demeurant rue Mouffetard, n°45, 23 août 1823; MC/ET/XV/1696
      inventaire après décès; Mouffetard (rue); Tripier de Neuville, Pierre-Alexis-Nicolas
    - Inventaire après décès Philippe-François François décédé sans héritier, demeurant rue Pavée, n°3, caissier de Mr Jean Jovin propriétaire de La Manufacture d'armes de Saint-Étienne, 26 août 1823; MC/ET/XV/1696
      inventaire après décès; Pavée (rue); François, Jean-François; Jovin, Jean; comptable
    - Inventaire après décès de Jean Loipel-Dimger ouvrier cordonnier décédé sans héritier, demeurant Montmartre, n° 5, 30 août 1823; MC/ET/XV/1696
      inventaire après décès; Montmartre (rue); Loipel-Deinger, Jean; cordonnier
    - Inventaire après décès de Jean Voisin dit Lapointon, commissionnaire décédé sans héritier, demeurant rue de la Grande Truanderie, 30 août 1823; MC/ET/XV/1696
      inventaire après décès; Grande-Truanderie (rue de la); Voisin, Jean; Lapointon, Jean
  - Minutes. 1823, septembre, septembre 1823; MC/ET/XV/1697
    - 1823, 16 septembre: Alexandre de Lamotte-Baracé vicomte de Senonnes maître des requête, secrétaire général du ministère de la maison du rois, demeurant rue des Grenelle Saint-Germain, n°119 et Martin Louis, Barmont propriétaire demeurant rue Pavé, n° 3, échange un enclos de Minimes situé au Parc royal de Vincennes contre un portion de bois à Bondy., 28 juin 1823 - 16 septembre 1823; MC/ET/XV/1697
      4 plans
      échange; Bondy (Seine-Saint-Denis); Grenelle (rue de); Vincennes (bois de); Senonnes, Alexandre de Lamotte-Baracé (1781-1840, vicomte de); Barmont, Martin Louis; secrétaire; fonctionnaire
    - Inventaire après décès de Florent Combe décédé sans héritier demeurant rue Notre Dame de Nazareth, n° 32, 2 septembre 1823; MC/ET/XV/1697
      inventaire après décès; Notre-Dame-de-Nazareth (rue); Combe, Florent
    - Inventaire après décès de Michel Droit marchand forain décédé sans héritier demeurant rue de Beaujolais, n°10, 3 septembre 1823; MC/ET/XV/1697
      inventaire après décès; Beaujolais (rue de); Droit, Michel; forain
    - Inventaire après décès de Jean Marie Sepher ancien capitaine de cavalerie à la requête de Elizabeth Joséphine Deletras demeurant rue du Petit Carreau, n° 34, 10 septembre 1823; MC/ET/XV/1697
      inventaire après décès; Petit-Carneau (rue du); Sepher, Jean Marie; Deletras, Elisabeth Joséphine; officier (armée)
    - Inventaire après décès de Marie Dubure, veuve Herigoyen décédée sans héritier demeurant Cimetière Saint-André des Arts, n° 3, 11 septembre 1823; MC/ET/XV/1697
      inventaire après décès; Cimetière-Saint-André-des-Arts (rue du); Dubure, Marie; Herigoyen, M.
    - Inventaire après décès de Léonard Ligé ancien capitaine de l'infanterie décédé sans héritier demeurant rue Percée., 17 septembre 1823; MC/ET/XV/1697
      inventaire après décès; Percée-Saint-Antoine (rue); Ligé, Léonard; officier (armée)
    - Inventaire après décès de Thérèse Michaud décédée sans héritier demeurant rue de Jérusalem, n°5, 17 septembre 1823; MC/ET/XV/1697
      inventaire après décès; Jérusalem (rue de); Michaud, Thérèse
    - Inventaire après décès de Claude Noblet décédé sans héritier demeurant rue Saint-Jacques, 18 septembre 1823; MC/ET/XV/1697
      inventaire après décès; Saint-Jacques (rue); Noblet, Claude
    - Inventaire après décès de Renée Coquet fille majeure décédée sans héritier demeurant rue des Boucheries, n°65, 19 septembre 1823; MC/ET/XV/1697
      inventaire après décès; Boucheries (rue des); Coquet, Renée
    - Inventaire après décès de Louis Auguste Rados ancien maître de postes décédé sans héritier demeurant rue Saint-André des Arts, n°12, 19 septembre 1823; MC/ET/XV/1697
      inventaire après décès; Saint-André-des-Arts (rue); Rados, Louis Auguste; maître de poste
    - Inventaire après décès de Jean Benoît Grand commissionnaire, décédé sans héritier demeurant rue Barre du Bec, n° 7, 20 septembre 1823; MC/ET/XV/1697
      inventaire après décès; Barre-du-Bec (rue); Grand, Jean Benoît
    - Inventaire après décès de Claude Guillemin portière décédée sans héritier demeurant rue Saint-Honoré, 23 septembre 1823; MC/ET/XV/1697
      inventaire après décès; Saint-Honoré (rue); Guillemin, Claude; concierge
    - Inventaire après décès de Chareau dit Schuren, ouvrier facteur de pianos, décédé sans héritier demeurant rue du Vert Bois, n°10, 25 septembre 1823; MC/ET/XV/1697
      inventaire après décès; Vertbois (rue du); Chareau, M.; Schuren, M.
    - Inventaire après décès de Jean-Baptiste Thiellement ancien menuisier décédé sans héritier demeurant rue Mouffetard, n°13, 26 septembre 1823; MC/ET/XV/1697
      inventaire après décès; Mouffetard (rue); Thiellement, Jean-Baptiste; menuisier
    - Inventaire après décès de Joseph Elie Jourdy marchand colporteur, décédé à Saint-Pélagie, sans héritier, demeurant rue Mouffetard, n°13, 26 septembre 1823; MC/ET/XV/1697
      inventaire après décès; Mouffetard (rue); Jourdy, Joseph Elie
    - Inventaire après décès de Marie Catherine Jacob ouvrière décédée sans héritier demeurant rue Beauregard, n°48, 29 septembre 1823; MC/ET/XV/1697
      inventaire après décès; Beauregard (rue); Jacob, Marie Catherine
  - Minutes. 1823, octobre, octobre 1823; MC/ET/XV/1698
    - Inventaire après décès à la requête du domaine de Louis Aumont, invalide, et de sa femme Madeleine de Saint-Etienne, son épouse, demeurant rue de la Ville-l'Évêque n°20, 1er octobre 1823; MC/ET/XV/1698
      inventaire après décès; Ville-l'Evêque (rue de la); Aumont, Louis; Saint-Etienne, Madeleine de
    - Inventaire après décès de Marie Jeanne Gueneau décédée sans héritier veuve du Nicolas Jacques Lavallée demeurant rue des Fossés Saint-Bernard, n° 18, 2 octobre 1823; MC/ET/XV/1698
      inventaire après décès; Fossés-Saint-Bernard (rue des); Gueneau, Marie Jeanne; Lavallée, Nicolas Jacques
    - Inventaire après décès de Joseph Marie Marin tenant cabinet de lecture décédée sans héritier demeurant cour Lamoignon, 7 octobre 1823; MC/ET/XV/1698
      inventaire après décès; Lamoignon (cour); Marin, Joseph Marie
    - Inventaire après décès de Louis Caroline Poussin décédée sans héritier, actrice au Théâtre du Gymnase, femme de Pierre Jacques Marie Perrin demeurant rue de Vaugirard, n°18, 8 octobre 1823; MC/ET/XV/1698
      inventaire après décès; Vaugirard (rue de); Poussin, Louis Caroline; Perrin, Pierre Jacques Marie; acteur
    - Inventaire après décès de Marcelle Legier veuve de Jean Saulnier rentier décédée sans héritier, demeurant rue Nonnaindières (rue des), n°1, 9 octobre 1823; MC/ET/XV/1698
      inventaire après décès; Nonnains-d'Hyères (rue des); Légier, Marcelle; Saulnier, Jean
    - Inventaire après décès de Élie Auberau ancien avocat, décédé sans héritier demeurant rue de la Barillerie, n° 18, 10 octobre 1823; MC/ET/XV/1698
      inventaire après décès; Barillerie (rue de la); Auberau, Élie; avocat
    - Inventaire après décès de Meyer Calmer demeurant rue du Mont Thabor, 13 octobre 1823; MC/ET/XV/1698
      inventaire après décès; Mont-Thabor (rue du); Calmer, Meyer
    - Inventaire après décès de Rosalie Just décédée sans héritier, veuve de Louis Dreux ancien gendarme demeurant rue du Faubourg Saint-Martin, n°223, 14 octobre 1823; MC/ET/XV/1698
      inventaire après décès; Faubourg-Saint-Martin (rue du); Just, Rosalie; Dreux, Louis; militaire du rang
    - Inventaire après décès de John Oliverson décédé à Ville-d'Avray sans héritier demeurant rue du Helder, n° 9., 20 octobre 1823; MC/ET/XV/1698
      inventaire après décès; Helder (rue du); Oliverson, John
    - Inventaire après décès de Genara Moreno décédée sans héritier demeurant rue Marché Saint-Honoré, n° 34, 21 octobre 1823; MC/ET/XV/1698
      inventaire après décès; Marché-Saint-Honoré (rue du); Moreno, Genara
    - Inventaire après décès de Joseph Marie Chiron employé, décédé sans héritier, demeurant rue Traversière Saint-Honoré, n°37, 25 octobre 1823; MC/ET/XV/1698
      inventaire après décès; Traversière-Saint-Honoré (rue); Chiron, Joseph Marie
    - Inventaire après décès de Marie Marguerite Journet femme de Jean Baptiste Ferdinand Suleau négociant demeurant rue Saint-Honoré, n°314, 29 octobre 1823; MC/ET/XV/1698
      inventaire après décès; Saint-Honoré (rue); Journet, Marie Marguerite; Suleau, Jean-Baptiste Ferdinand; négociant
  - Minutes. 1823, novembre, novembre 1823; MC/ET/XV/1699
    - Inventaire après décès de Jean Nicolas Lorain comédien décédé sans héritier demeurant rue des Vieux Augustins, n°21, 3 novembre 1823; MC/ET/XV/1699
      inventaire après décès; Vieux-Augustins (rue des); Lorain, Jean Nicolas; acteur
    - Inventaire après décès de Pierre Paul Perronin conducteur de diligence décédé sans héritier demeurant rue des Vieux Augustins, n°13, 3 novembre 1823; MC/ET/XV/1699
      inventaire après décès; Vieux-Augustins (rue des); Perronin, Pierre Paul; conducteur de véhicules
    - Inventaire après décès de la veuve Demur, énoiseuse, décédée sans héritier, rue La Feuillade, n°6, 5 novembre 1823; MC/ET/XV/1699
      inventaire après décès; La-Feuillade (rue); Demur, Mme
    - Inventaire à la requête du Domaine après décès de Rosalie Du Coeur, décédée sans héritier, garde d'enfant, veuve de Nicolas G. Fouland dit Desmarilles demeurant rue Michel Le Comte, n°6, 6 novembre 1823; MC/ET/XV/1699
      inventaire après décès; Michel-Le-Comte (rue); Du Coeur, Rosalie; Fouland, Nicolas G.; Desmarilles, Nicolas G.
    - Inventaire après décès de Alexis Servais Mollin de Montval, décédé sans héritier demeurant rue de Berri, n°15, 6 novembre 1823; MC/ET/XV/1699
      inventaire après décès; Berri (rue de); Moulin de Montval, Alexis Servais
    - Inventaire après décès de Anne Marguerite Langry décédée sans héritier veuve de Guillaume Delagrange demeurant rue du Petit Carreau, n°13, 7 novembre 1823; MC/ET/XV/1699
      inventaire après décès; Petits-Carreaux (rue des); Langry, Anne Marguerite; Delagrange, Guillaume
    - 1823, 8 novembre: François Joseph Toussaint Richard marchand plâtrier demeurant rue Buffault, n° 25 vend à Louis Sirieys, rentier demeurant rue Montorgueil, n° 47, une maison situé rue de la Goutte d'Or, commune de la chapelle de Saint Denis près Paris, lieu dit La France Nouvelle prés la Barrière Poissonnière, 8 novembre 1823 - 18 novembre 1823; MC/ET/XV/1699
      3 plans: 18 novembre 1823
      acte de vente; La Chapelle (ancienne commune); Goutte-d'Or (rue de la); Montorgueil (rue); Poissonnière (faubourg); Poissonnière (barrière); Richard, François Joseph Toussaint; Sirieys, Louis; commerçant
    - Inventaire après décès à la requête du Domaine de Antoinette Françoise Lamonjoye décédée sans héritier veuve de Pierre Louis Goudon, domestique, demeurant rue Saint-Jacques (rue), n°13, 8 novembre 1823; MC/ET/XV/1699
      inventaire après décès; Saint-Jacques (rue); Lamonjoye, Antoinette Françoise; Goudon, Pierre Louis; employé de maison
    - Inventaire après décès de Louis Fourneau décédé sans héritier demeurant rue des Bernardins, 8 novembre 1823
      inventaire après décès; Bernardins (rue des); Fourneau, Louis
    - Inventaire après décès de Marie Anne Agnès Dujas marchande faïencière décédée sans héritier demeurant rue du Fer à Moulin, n°3, 10 novembre 1823; MC/ET/XV/1699
      inventaire après décès; Fer-à-Moulin (rue du); Dujas, Marie Anne Agnès; commerçant
    - Inventaire après décès de Jeanne Caroline Mignoté veuve de Jean Mathis ou Mastris, tailleur, décédée sans héritier demeurant rue du Paon Saint-Victor, n° 8, 10 novembre 1823; MC/ET/XV/1699
      inventaire après décès; Mignoté, Jeanne Caroline; Mathis, Jean; Mastris, Jean; tailleur d'habits
    - Inventaire après décès de Jean Caffin ancien conducteur des messageries à la requête de Marie Catherine Grandier sa veuve demeurant Cour des Miracles n° 9., 17 novembre 1823; MC/ET/XV/1699
      inventaire après décès; Caffin, Jean; Grandier, Marie Catherine; conducteur de véhicules; messager
    - Inventaire après décès de Marie-Madeleine Jeanne ou Jeannot décédée sans héritier veuve de Charles François Leroy demeurant rue rue Maison Neuve., 19 novembre 1823; MC/ET/XV/1699
      inventaire après décès; Maison-Neuve (rue de la); Jeannot, Marie-Madeleine; Leroy, Charles François; Jeanne, Marie-Madeleine
    - Inventaire après décès de Rose Petronille Barttitas décédée sans héritier veuve de François de Rossy demeurant rue du Faubourg du Roule, n°44, 19 novembre 1823; MC/ET/XV/1699
      inventaire après décès; Faubourg-du-Roule (rue du); Barttitas, Rose Petronille; Rossy, François de
    - Inventaire après décès de Jean François Sognet dit Juliard dit Blondin frotteur décédé sans héritier demeurant rue de Verneuil, n° 42, 20 novembre 1823; MC/ET/XV/1699
      inventaire après décès; Verneuil (rue de); Sognet, Jean François; Juliard, Jean François; Blondin, Jean François; employé de maison
    - Inventaire après décès de Henri Gaspard Delaporte aux Loups conseiller à la préfecture décédée sans héritier demeurant rue de Seine, n°63, 20 novembre 1823; MC/ET/XV/1699
      inventaire après décès; Seine (rue de); Delaporte aux Loups, Henri Gaspard
    - Inventaire après décès de Louise Vialla décédée sans héritier veuve d'Antoine Gouan demeurant rue Baillet, n°4, 21 novembre 1823; MC/ET/XV/1699
      inventaire après décès; Baillet (rue); Vialla, Louise; Gouan, Antoine
    - Inventaire après décès de Victoire Charmont ouvrière décédée sans héritier demeurant rue de la Vieille Draperie, n°13, 27 novembre 1823; MC/ET/XV/1699
      inventaire après décès; Vieille-Draperie (rue de la); Charmont, Victoire
    - Procès-verbal afin d'inventaire après décès de Adélaïde Bazire décédée veuve Guillaume Salomon à la requête de Catherine Ursule Bazire veuve Jean Cartaux demeurant rue du Petit Carreau, n° 39, 28 novembre 1823; MC/ET/XV/1699
      inventaire après décès; Bazire, Adélaïde; Salomon, Guillaume; Bazire, Catherine Ursule; Cartaux, Jean
    - Inventaire après décès de Marie-Madeleine Serpouilly décédée sans héritier demeurant rue Princesse, n°18, 29 novembre 1823; MC/ET/XV/1699
      inventaire après décès; Princesse (rue); Serpouilly, Marie-Madeleine
    - Inventaire après décès de Louise Marcelline de Meckenem veuve Meckenem, décédée sans héritier demeurant quai de Bourbon, 9 octobre 1824
      inventaire après décès; Bourbon (quai de); Meckenem, Louise Marcelline; Meckenem, M.
  - Minutes. 1823, décembre, décembre 1823; MC/ET/XV/1700
    - Inventaire après décès de Marie-Madeleine Prieur célibataire rentière demeurant rue du Faubourg Poissonnière, n°1, 3 décembre 1823; MC/ET/XV/1700
      inventaire après décès; Faubourg-Poissonnière (rue du); Prieur, Marie-Madeleine
    - Inventaire après décès de Marie Adélaïde Cheron ouvrière en linge décédée sans héritier veuve de Pierre François Laverdin ou Loversin, demeurant rue aux Ours, n°23, 4 décembre 1823; MC/ET/XV/1700